臺灣宜蘭地方法院刑事判決　
109年度原易字第30號
公  訴  人  臺灣宜蘭地方檢察署檢察官
被      告  陳智雄



            李昀芳




上  一  人
選任辯護人  李蒼棟律師
被      告  林金萬



指定辯護人  林詠御律師(義務辯護)
上列被告因竊盜案件，經檢察官提起公訴（109年度偵字第5182
、5183、5184、5185、5186、5187、5188、5189號），本院判決
如下：
    主  文
陳智雄犯附表編號一至十一主文及沒收欄所示之罪，各處附表編
號一至十一主文及沒收欄所示之刑及沒收。附表編號二至七、九
至十一所處徒刑部分，應執行有期徒刑肆年；附表編號一、八所
處徒刑部分，應執行有期徒刑叁月，如易科罰金，以新臺幣壹仟
元折算壹日。
李昀芳犯附表編號四、五、七、十二主文及沒收欄所示之罪，各
處附表編號四、五、七、十二主文及沒收欄所示之刑及沒收。附
表編號四、五所處徒刑部分，應執行有期徒刑壹年；附表編號七
、十二所處徒刑部分，應執行有期徒刑柒月，如易科罰金，以新
臺幣壹仟元折算壹日。
林金萬犯附表編號十三主文及沒收欄所示之罪，處附表編號十三
主文及沒收欄所示之刑及沒收。
李昀芳、林金萬其餘被訴部分均無罪。
    犯罪事實
一、陳智雄意圖為自己不法之所有，基於竊盜之犯意，分別於附
    表編號1、2、3、6、8至11所示之時間、地點，以附表編號1
    、2、3、6、8至11所示之方式，竊取附表編號1、2、3、6、
    8至11所示之人之財物。
二、陳智雄、李昀芳共同基於意圖為自己不法所有之竊盜犯意聯
    絡，分別於附表編號4、5、7所示之時間、地點，以附表編
    號4、5、7所示之方式，竊取附表編號4、5、7所示之人之財
    物。
三、李昀芳意圖為自己不法之所有，基於竊盜之犯意，於附表編
    號12所示之時間、地點，以附表編號12所示之方式，竊取附
    表編號12所示之人之財物。
四、林金萬意圖為自己不法之所有，基於竊盜之犯意，於附表編
    號13所示之時間、地點，以附表編號13所示之方式，竊取附
    表編號13所示之人之財物。
五、案經吳俊賢、曹黻、陳智豪、高瓊玲、吳明哲告訴及宜蘭縣
    政府警察局蘇澳、礁溪分局分別報告臺灣宜蘭地方檢察署檢
    察官偵查起訴。
    理  由
壹、有罪部分
一、證據能力之說明：
(一)按被告以外之人於審判外之陳述，雖不符刑事訴訟法第159
    條之1至第159條之4規定，而經當事人於審判程序同意作為
    證據，法院審酌該言詞陳述或書面陳述作成時之情況，認為
    適當者，亦得為證據；當事人、代理人或辯護人於法院調查
    證據時，知有第159條第1項不得為證據之情形，而未於言詞
    辯論終結前聲明異議者，視為有前項之同意，刑事訴訟法第
    159條之5規定甚明。查本判決所引用之被告以外之人於審判
    外之供述證據，檢察官、被告陳智雄、李昀芳、林金萬及辯
    護人對各該證據能力均不爭執(見本院卷一第163頁)，且至
    言詞辯論終結前，均未聲明異議，本院審酌上開證據方法於
    製作時之情況，尚無違法不當，應認以之作為證據應屬適當
    。
(二)本案所引用之非供述證據，經本院審酌與本案被告被訴犯罪
    事實具有關連性，且無證據證明係實施刑事訴訟程序之公務
    員違背法定程序所取得，亦無證據證明有何偽造、變造之情
    事，依刑事訴訟法第158條之4之反面解釋，自應認均具有證
    據能力，得作為證據，合先敘明。
二、認定犯罪事實所憑之證據及理由：
(一)訊據被告陳智雄就附表編號1至11部分；被告李昀芳就附表
    編號4、5、7、12部分；被告林金萬就附表編號13部分均坦
    承不諱（見本院卷一第161、164至165、326頁、本院卷二第
    58-62、64頁），核與證人即被害人洪明鑑、林文彬、王家
    豪、游天白、陳昭明、莊吉安、黃順龍、證人即告訴人吳俊
    賢、曹黻、陳智豪、高瓊玲、吳明哲、證人陳惠汝、余國雄
    於警詢中之證述相符，並有如附表證據欄所示之證據等在卷
    可稽，堪認被告陳智雄、李昀芳、林金萬上開自白與事實相
    符，自可信為真實。本件事證明確，被告陳智雄、李昀芳、
    林金萬之犯行均堪以認定，均應依法論科。
(二)至如附表編號12所示犯罪事實，起訴書雖記載被告李昀芳竊
    得新臺幣(下同)3,000元，然被告李昀芳辯稱僅竊得400元，
    而就遭竊金額部分，除證人即被害人黃順龍於警詢時指稱：
    每半個月都要開廟宇裡的香油錢，當時現場無任何東西遭到
    破壞，香油錢箱的錢被竊取，被竊的金額大約3,000至5,000
    左右等語，尚無其他證據足認被告李昀芳竊得3,000元，基
    於有疑唯利被告原則，應認被告李昀芳竊得金額為400元；
    另如附表編號13所示犯罪事實，起訴書僅記載被告林金萬竊
    得數百元，惟被告林金萬已於本院審理時自承：這次大概偷
    300多元等語，因此應認被告林金萬竊得金額為300元。
三、論罪科刑
(一)按行為後法律有變更者，適用行為時之法律，但行為後之法
    律有利於行為人者，適用最有利於行為人之法律，刑法第2
    條第1項定有明文。被告陳智雄犯附表編號1、2行為後刑法
    第320、321條業於108年5月29日修正公布，並自同月31日生
    效。修正前刑法第320條第1項原規定：「意圖為自己或第三
    人不法之所有，而竊取他人之動產者，為竊盜罪，處五年以
    下有期徒刑、拘役或五百元以下罰金。」；修正前第321條
    原規定：「犯竊盜罪而有下列情形之一者，處6月以上、5年
    以下有期徒刑，得併科新臺幣10萬元以下罰金：一、侵入住
    宅或有人居住之建築物、船艦或隱匿其內而犯之者。二、毀
    越門扇、牆垣或其他安全設備而犯之者。三、攜帶兇器而犯
    之者。四、結夥三人以上而犯之者。五、乘火災、水災或其
    他災害之際而犯之者。六、在車站、埠頭、航空站或其他供
    水、陸、空公眾運輸之舟、車、航空機內而犯之者。前項之
    未遂犯罰之。」而修正後刑法第320條則規定：「意圖為自
    己或第三人不法之所有，而竊取他人之動產者，為竊盜罪，
    處五年以下有期徒刑、拘役或五十萬元以下罰金」；修正後
    刑法第321條則規定：「犯前條第1項、第2項之罪而有下列
    情形之一者，處6月以上5年以下有期徒刑，得併科50萬元以
    下罰金：一、侵入住宅或有人居住之建築物、船艦或隱匿其
    內而犯之。二、毀越門窗、牆垣或其他安全設備而犯之。三
    、攜帶兇器而犯之。四、結夥三人以上而犯之。五、乘火災
    、水災或其他災害之際而犯之。六、在車站、港埠、航空站
    或其他供水、陸、空公眾運輸之舟、車、航空機內而犯之。
    前項之未遂犯罰之。」是修正後提高併科罰金刑之刑度，經
    比較修正前、後之規定，修正後之規定並無較有利於被告陳
    智雄，依刑法第2條第1項前段規定，自應適用被告陳智雄行
    為時法即修正前刑法第320、321條之規定論處。
(二)按刑法第321條第1項第3款之攜帶兇器竊盜罪，係以行為人
    攜帶兇器竊盜為其加重條件，此所謂兇器，其種類並無限制
    ，凡客觀上足對人之生命、身體、安全構成威脅，具有危險
    性之兇器均屬之，且祇須行竊時攜帶此種具有危險性之兇器
    為已足，並不以攜帶之初有行兇之意圖為必要(最高法院79
    年臺上字第5253號判決意旨參照)。查被告陳智雄於附表編
    號2、4、5、7、9、11所載，分別係以老虎鉗、壓力剪、鐵
    棍、砂輪機破壞香油錢箱及鎖頭，另附表編號3、6、10所載
    ，係以六角扳手竊取車牌；被告林金萬於附表編號13所載，
    係以砂輪機破壞香油錢箱之鎖頭，上開老虎鉗、壓力剪、鐵
    棍、砂輪機及六角扳手應均為金屬製品，屬質地堅硬之工具
    ，客觀上對人之生命、身體、安全均足以構成威脅而具有危
    險性，自均屬兇器無疑。
(三)刑法第321條第1項第2款係規定：「毀越門扇、牆垣或其他
    安全設備」，亦即其所謂「安全設備」係指建築物及防衛建
    築物而設之安全設備而言，保險箱、桌子及衣櫥上之鐵鎖乃
    附屬物即從物，參照最高法院41年台非字第11號判決，不能
    認為刑法第321條第1項第2款所規定之安全設備。且刑法第3
    21條第1項所列各款為竊盜之加重條件，如犯竊盜罪兼具數
    款加重情形時，因竊盜行為祇有一個，仍祇成立一罪，不能
    認為法律競合或犯罪競合，但判決主文應將各種加重情形順
    序揭明，理由並應引用各款，俾相適應（最高法院83年度台
    上字第3856號判決、69年台上字第3945號判決參照）。依上
    開說明，本案被告陳智雄、李昀芳、林金萬破壞功德箱鎖頭
    部分，因功德箱既非門扇、牆垣，亦非刑法第321條第1項第
    2款所指之建築物或防衛建築物而設之安全設備，是被告陳
    智雄、李昀芳、林金萬破壞功德箱鎖頭部分之行為不另該當
    於刑法第321條第1項第2款之罪，併此敘明。
(四)核告陳智雄如附表編號1所為，係犯修正前刑法第320條第1
    項竊盜罪。被告陳智雄如附表編號2所為，係犯修正前刑法
    第321條第1項第3款攜帶兇器竊盜罪。被告陳智雄如附表編
    號3至7、10、11所為；被告李昀芳如附表編號4、5、7所為
    ；被告林金萬如附表編號13所為，均係犯刑法第321條第1項
    第3款攜帶兇器竊盜罪。被告陳智雄如附表編號8所為，以及
    被告李昀芳如附表編號12所為，均係犯刑法第320條第1項竊
    盜罪。被告陳智雄如附表編號9所為係犯刑法第321條第1項
    第2、3款毀壞門窗、攜帶兇器竊盜罪。起訴意旨就附表編號
    9之犯行，雖僅論及刑法第321條第1項第3款攜帶兇器竊盜之
    加重條件，而未論及同條項第2款之情節，然揆諸上開說明
    ，此僅屬竊盜罪加重條件之增加，本院仍得予以審理，被告
    所犯仍屬刑法第321條第1項之罪，自無庸變更起訴法條，併
    此敘明。
(五)被告陳智雄如附表編號1至11；被告李昀芳如附表編號4、5
    、7、12所為，均犯意個別，行為互殊，均應分論併罰。
(六)被告陳智雄、李昀芳如附表編號4、5、7所為，均有犯意聯
    絡及行為分擔，為共同正犯。
(七)又被告林金萬曾因違反毒品危害防制條例案件，經本院以10
    5年度原簡字第1號判決處有期徒刑6月確定，及以105年度原
    簡字第12號判決處有期徒刑6月、6月確定，前揭案件所處徒
    刑，復經本院以105年度聲字第742號裁定定應執行有期徒刑
    1年1月確定；又因違反毒品危害防制條例案件，經本院以10
    6年度原簡字第1號判決處有期徒刑6月確定；上開案件接續
    執行，其中有期徒刑1年1月部分已於106年8月23日執行完畢
    ，接續執行之案件則於106年10月5日假釋付保護管束出監，
    於107年2月2日假釋期滿未經撤銷，未執行之刑視為已執行
    完畢，有臺灣高等法院被告前案紀錄表1份在卷可稽，其受
    有期徒刑執行完畢後，5年以內故意再犯本件有期徒刑以上
    之罪，為累犯。依司法院大法官釋字第775號解釋文及理由
    之意旨，係指構成累犯者，不分情節，一律加重最低本刑，
    於不符合刑法第59條所定要件之情形下，致生行為人所受之
    刑罰超過其所應負擔罪責之個案，不符罪刑相當原則、比例
    原則。於此範圍內，在修正前，為避免發生上述罪刑不相當
    之情形，法院就該個案應裁量是否加重最低本刑。依此，該
    解釋係指個案應量處最低法定刑、又無法適用刑法第59條在
    內減輕規定之情形，法院應依此解釋意旨裁量不予加重最低
    本刑。經核本案並無應適用刑法第59條減輕其刑之情形，並
    衡酌本案與上開被告林金萬前案所犯之罪質固不相同，然被
    告林金萬經前案有期徒刑執行完畢後，再犯本件加重竊盜罪
    ，顯見被告林金萬具有特別之惡性及對刑罰反應力特別薄弱
    之情形，尚無加重其最低本刑致生行為人所受之刑罰超過其
    所應負擔罪責之情形，爰依刑法第47條第1項之規定加重其
    最低本刑。
(八)爰以行為人之責任為基礎，審酌被告陳智雄、李昀芳、林金
    萬均曾有多次財產犯罪之前案紀錄，素行非佳，有臺灣高等
    法院被告前案紀錄表3份在卷可稽，均不思以正當途徑獲取
    所需，一再恣意竊取他人財物，顯然欠缺尊重他人財產法益
    之觀念，犯後除被告李昀芳已賠償被害人陳昭明2,000元外
    ，此有刑事竊盜和解書暨收據1份在卷足參(見本院卷二第81
    頁)，其餘部分均尚未返還竊得現金或賠償被害人、告訴人
    等之損害，暨被告陳智雄、李昀芳、林金萬現均入監服刑中
    ，復兼衡被告陳智雄、李昀芳、林金萬犯罪之動機、目的、
    手段、竊得財物之價值，分別量處附表主文及沒收欄所示之
    刑，並就被告陳智雄如附表編號1、8所為，以及被告李昀芳
    如附表編號7、12所示之刑併諭知易科罰金之標準。並考量
    其犯罪行為之不法與罪責程度，及對被告陳智雄、李昀芳施
    以矯正之必要性，分別就被告陳智雄附表編號2至7、9至11
    所示之罪；被告陳智雄附表編號1、8所示之罪；被告李昀芳
    附表編號4、5所示之罪；被告李昀芳附表編號7、12所示之
    罪，定應執行刑如主文所示，併就得易科罰金部分諭知易科
    罰金之標準。
四、沒收
(一)按供犯罪所用、犯罪預備之物或犯罪所生之物，屬於犯罪行
    為人者，得沒收之，於全部或一部不能沒收或不宜執行沒收
    時，追徵其價額，刑法第38條第2、4項分別定有明文。被告
    陳智雄就附表編號3、6、10部分，係以未扣案之六角扳手1
    支竊取車牌，另就附表編號4、5、7、9、11部分，係以未扣
    案之壓力剪、鐵棍、砂輪機各1支破壞香油錢箱或鎖頭；被
    告林金萬就附表編號13部分，係以未扣案之砂輪機破壞鎖頭
    ，上開物品均為被告陳智雄、林金萬所有供上開犯罪所用之
    物，應依刑法第38條第2項前段宣告沒收，於全部或一部不
    能沒收或不宜執行沒收時，追徵其價額。至被告陳智雄就附
    表編號2部分，係以扣案之老虎鉗破壞鎖頭，然該老虎鉗1支
    係被告陳智雄所竊得，非屬被告陳智雄所有，亦非被告陳智
    雄以外之自然人、法人或非法人團體無正當理由提供，自不
    予沒收。
(二)按犯罪所得，屬於犯罪行為人者，沒收之，於全部或一部不
    能沒收或不宜執行沒收時，追徵其價額，刑法第38條之1第1
    項前段、第3項定有明文。又按共同犯罪行為人之組織分工
    及不法所得，未必相同，其所得之沒收，應就各人分得之數
    為之，亦即依各共犯實際犯罪利得分別宣告沒收。所謂各人
    「所分得」，係指各人「對犯罪所得有事實上之處分權限」
    ，法院應視具體個案之實際情形而為認定。故被告與其他共
    同正犯間犯罪所得之沒收，應就個人所分得部分個別為沒收
    或追徵，對於不法利得分配明確時，應依各人實際所得之金
    額為沒收之諭知。經查，被告陳智雄就附表編號2、4、5、7
    、9、11部分竊得之現金200元、1,000元、1,500元、2,000
    元、13,000元、40,000元並未扣案，且就附表編號4、5、7
    部分竊得之現金尚無證據足以證明其有將竊得財物分配給被
    告李昀芳，故被告李昀芳實際上並未取得犯罪所得，故上開
    未扣案之犯罪所得均僅對被告陳智雄宣告沒收，並於全部或
    一部不能沒收或不宜執行沒收時，追徵其價額。被告李昀芳
    就附表編號12部分竊得之400元、林金萬就附表編號13部分
    竊得之300元，均未扣案，爰依法宣告沒收，並於全部或一
    部不能沒收或不宜執行沒收時，追徵其價額。
(三)又未扣案之車牌號碼000-000號普通重型機車車牌1面、車牌
    號碼000-0000號自小客車之車牌2面、車牌號碼000-0000號
    自小客車之車牌2面及車牌號碼000-0000號自小客車之車牌2
    面，固屬被告陳智雄就附表編號3、6、8、10部分竊盜犯行
    之犯罪所得，惟純屬車輛行政管理之證明功能，欠缺實際財
    產上之價值，亦難換算為實際金錢數額，倘被害人申請掛失
    並補發新車牌，原車牌即失去功用，已不具刑法重要性，為
    免執行之困難，依刑法第38條之2第2項規定不予宣告沒收。
(四)按犯罪所得已實際合法發還被害人者，不予宣告沒收或追徵
    ，刑法第38條之1第5項定有明文。經查，本件被告陳智雄就
    附表編號1部分竊盜犯行之犯罪所得即竊得之延長電線1條、
    老虎鉗1支，已實際發還予被害人洪明鑑保管，此有贓物認
    領保管單1份存卷可查(見臺灣宜蘭地方檢察署108年度偵字
    第5883號卷第23頁)，爰不予宣告沒收。
貳、無罪部分
一、公訴意旨略以：
　  被告李昀芳共同基於意圖為自己不法所有之犯意聯絡，於附表編號9、11犯罪事實欄所載時、地，與被告陳智雄共同為附表編號9、11犯罪事實欄所載之竊盜犯行；被告李昀芳共同基於意圖為自己不法所有之犯意聯絡，於附表編號13犯罪事實欄所載時、地，與被告林金萬共同為附表編號13犯罪事實欄所載之竊盜犯行；被告林金萬共同基於意圖為自己不法所有之犯意聯絡，於附表編號12犯罪事實欄所載時、地，與被告李昀芳共同為附表編號12犯罪事實欄所載之竊盜犯行。因認被告李昀芳所為，均係犯第321條第1項第3款攜帶兇器竊盜罪嫌；被告林金萬所為，係犯刑法第320條第1項竊盜罪嫌等語。
二、按犯罪事實應依證據認定之，無證據不得認定犯罪事實，刑
    事訴訟法第154條第2項定有明文。次按事實之認定應憑證據
    ，如未能發現相當證據，或證據不足以證明，自不能以推測
    或擬制之方法為裁判之基礎；又認定不利於被告之事實，須
    依積極證據，苟積極證據不足為不利於被告事實之認定時，
    即應為有利於被告之認定（最高法院40年台上字第86號、30
    年上字第816號判例參照）。再所謂「積極證據足以為不利
    被告事實之認定」，係指據為訴訟上證明之全盤證據資料，
    在客觀上已達於通常一般人均不致於有所懷疑，而得確信被
    告確曾犯罪之程度，若未達此一程度，而有合理懷疑之存在
    時，即無從為有罪之確信（同院76年度台上字第4986號判例
    參照）。
三、公訴意旨認被告李昀芳、林金萬涉有上揭犯行，無非以被告
    李昀芳、林金萬於警詢、偵訊中之供述、同案被告陳智雄、
    證人即被害人莊吉安、證人即告訴人陳智豪之指述、二城東
    門福德廟、永樂福德廟、中崙福德廟及永榮福德廟竊案刑案
    現場照片等為其主要論據。訊據被告李昀芳、林金萬堅詞否
    認有何竊盜犯行，被告李昀芳辯稱：108年8月9日我沒有跟
    陳智雄去現場，我當時在民宿；108年8月12日我有去但我是
    在車上，沒有下車。當時我施用毒品藥物戒斷，在車上睡覺
    ；108年9月13日我只有載被告林金萬過去福德廟，我跟兒子
    就騎車離開了，被告林金萬行竊時，我人已經不在廟裡或外
    面等候他，我也不知被告林金萬後來如何離開福德廟，不是
    我去把他載走等語；被告林金萬辯稱：我不知道被告李昀芳
    進去廟裡偷竊，我並沒有為被告李昀芳把風的行為等語。經
    查：
(一)被告李昀芳就附表編號9之部分
    經本院當庭勘驗附表編號8之現場監視器錄影光碟結果為：
    「03:00:55有車輛駛近廟宇，03:01:05一白色車輛停於廟旁
    道路，03:01:55白色車輛倒車，03:02:26白色車輛向前行駛
    ，03:03:25白色車輛二次倒車停於廟前，03:04:18該車內燈
    亮，03:07:45副駕駛座之人下車走去後方打開後車廂，03:0
    8:02駕駛座之人撐傘下車，03:08:09駕駛座之人撐傘朝廟方
    向走去，03:09:06副駕駛座之人關上後車廂亦往廟宇方向走
    ，03:24:20廟宇方向有人分別朝該車走去，走前方之人開啟
    副駕駛座上車，後方之人開啟駕駛座上車，03:24:58 該車
    啟動自來時方向駛離。」等情，是依上開現場監視器錄影光
    碟，僅可見白色車輛及2人之人影，尚無從確認畫面中之人
    是否即為被告李昀芳，有本院勘驗筆錄附卷可參(見本院卷
    一第327頁)。且證人即同案被告陳智雄於本院審理中證稱：
    畫面中的車輛之駕駛人或乘客有我，但我忘記自己是駕駛還
    是乘客，另一個人不是被告李昀芳，當時被告李昀芳人在員
    山的民宿裡面，我是跟被告李昀芳借用她租的車跟我吸毒認
    識的朋友出去，不清楚姓名等語，雖同案被告陳智雄確係駕
    駛被告李昀芳所租用之車輛行竊，然同案被告陳智雄既已稱
    被告李昀芳並未同行，而現場監視器畫面亦無從確認被告李
    昀芳確實為參與行竊之人，足見被告李昀芳辯稱其並未參與
    本次竊盜犯行，尚非不足採信。
(二)被告李昀芳就附表編號11之部分
　⒈被告李昀芳有於附表編號11所示之時間，搭乘同案被告陳智
    雄所駕駛之車輛前往宜蘭縣○○鎮○○路000巷0號之永樂福德廟
    之事實，業據被告李昀芳於本院審理時自承在卷，並經證人
    即同案被告陳智雄於本院審理中證述明確，此部分事實固堪
    認定。
　⒉證人即同案被告陳智雄警詢中供稱：我開車過去，開李昀芳
    租賃的小客車，車牌我忘記了。我忘記車上只有一人還是李
    昀芳在旁邊睡覺等語，核與李昀芳辯稱當時施用毒品藥物戒
    斷，在車上睡覺等語大致相符。同案被告陳智雄復於審理中
    證稱：行竊用的工具有時候放後車廂，有時候放後座腳踏板
    等語，是被告李昀芳辯稱不知道車上有壓力剪等工具，並無
    與同案被告陳智雄共同竊盜之犯行，尚屬可採。且依永樂福
    德廟現場監視器畫面擷圖，均僅有同案被告陳智雄出現於畫
    面中，而無被告李昀芳之身影，此有廟現場監視器畫面擷圖
    4張在卷可稽(見宜蘭縣政府警察局蘇澳分局警澳偵字第1080
    013092號卷第47-48頁)，自無法僅由被告李昀芳與被告陳智
    雄一同前往永樂福德廟，遽認被告李昀芳有為本件竊盜犯行
    。
(三)被告李昀芳就附表編號13之部分
　⒈被告李昀芳有於附表編號13所示之時間，騎乘車牌號碼000-0
    00號之重型機車，搭載被告林金萬至宜蘭縣○○鎮○村路0○0號
    旁之永榮福德廟附近之事實，業據被告李昀芳於本院審理時
    自承在卷，並經證人即同案被告林金萬於本院審理中證述明
    確，此部分事實固堪認定。
　⒉雖依現場監視器錄影畫面擷圖，於被告林金萬行竊時，永榮
    福德廟前疑有機車車燈於廟前等待，此有現場監視器錄影畫
    面擷圖2張在卷可稽(見臺灣宜蘭地方檢察署108年度偵字第5
    882號卷第11-12頁)，然證人即同案被告林金萬於本院審理
    中具結證稱：機車是李昀芳的被我借走，我騎機車到蘇澳新
    站去接李昀芳，接完李昀芳後，就由李昀芳騎車載我，我跟
    她說我要去我表弟那邊。偷香油錢的計畫是臨時起意，我沒
    有跟李昀芳講說我去廟裡要做什麼，也沒有跟李昀芳講過要
    偷香油錢，李昀芳載我到離廟還有100公尺我就下車了，我
    沒有叫李昀芳等我，李昀芳沒有進到廟裡，我在廟裡也沒有
    看到李昀芳，李昀芳的機車沒有停在永榮廟前，後來李昀芳
    找不到我就騎車離開，我就搭計程車離開等語。且經本院當
    庭勘驗路口監視器錄影光碟結果：「有一部機車從畫面左下
    方出現，往左轉巷內。後座並沒有坐人。車牌無法清晰辨識
    」等情，有本院勘驗筆錄附卷可參(見本院卷二第36頁)，可
    證被告李昀芳確實並未於被告林金萬竊盜後載送其離開現場
    ，且依現場監視器錄影畫面擷圖，畫面中均僅有被告林金萬
    竊盜之情況，而未見被告李昀芳之身影，尚難證明被告李昀
    芳有與被告林金萬有共同竊盜之意思，而於廟前把風並接應
    被告林金萬之行為。   
　⒊又檢察官雖主張被告李昀芳、林金萬曾一起到土地公廟偷香
    油錢並經本院判決確定，距離附表編號13竊盜犯行時間僅2 
    天，使用工具一樣為砂輪機，被告李昀芳辯稱不知道被告林
    金萬要行竊，應不足採信等語，然該刑事判決內容，僅得證
    明被告李昀芳、林金萬曾有共同竊盜之紀錄，尚難以之推論
    被告李昀芳有為前開攜帶兇器竊盜之犯行。
(四)被告林金萬就附表編號12之部分
　⒈被告林金萬有於附表編號12所示之時間，搭乘李昀芳所駕駛
    車牌號碼000-0000號自小客車，前往黃順龍所管理位於宜蘭
    縣○○鎮○○路00號旁之中崙福德廟之事實，業據被告林金萬於
    本院審理時自承在卷，並經證人即同案被告李昀芳於本院審
    理中證述明確，此部分事實固堪認定。
　⒉然證人即同案被告李昀芳於本院審理中具結證稱：當天我租車載林金萬去拜拜，我是臨時起意拿雙面膠綁香插入功德箱內黏現金，事前沒有跟林金萬講，福德廟裡面大概站2、3人就滿了，林金萬那時可能在外面吃東西，我在裡面拜拜，當時廟裡面沒有其他人等語。可見被告林金萬於被告李昀芳竊盜時，並未在廟內，而係於廟外等候，且依現場監視錄影畫面擷圖，亦僅有被告李昀芳走入廟宇內拜拜及偷竊供桌旁之香油錢，此有現場監視錄影畫面擷圖8張存卷可參(見宜蘭縣政府警察局礁溪分局警礁偵字第1080017934號卷第99-102頁)，尚難認被告林金萬有與被告李昀芳有竊盜之犯意聯絡。
四、綜上所述，檢察官所舉上開之證據均無法證明被告李昀芳、
    林金萬有上開竊盜之犯行，依現有事證，尚無法使本院形成
    被告李昀芳、林金萬犯行之有罪心證，檢察官起訴所憑之證
    據，無論直接或間接證據，均尚未達於通常一般之人均可得
    確信，而無合理之懷疑存在之程度。此外，復無其他積極證
    據足資證明被告李昀芳、林金萬有何公訴意旨所指上開竊盜
    、加重竊盜之犯行，本諸「罪證有疑、利歸被告」之刑事證
    據法則，被告李昀芳、林金萬之犯罪既屬不能證明，按諸前
    揭說明，自均應為無罪之諭知，以昭審慎。　　
據上論斷，應依刑事訴訟法第299條第1項前段、刑事訴訟法第30
1條第1項，刑法第2條第1項前段、第320條第1項、第321條第1項
第2、3款、第28條、第38條第2項前段、第4項、第38條之1第1項
前段、第3項、第47條第1項、第41條第1項前段、第8項、第51條
第5款，修正前刑法第320條第1項、第321條第1項第3款，刑法施
行法第1條之1第1項，判決如主文。
本案經檢察官張立言提起公訴；檢察官劉憲英到庭執行職務。
中　　華　　民　　國　　110 　年　　12　　月 　　7　　日
                  刑事第三庭審判長法　官  許乃文       
　　　　　　　　　　　　　　　　　法  官  游欣怡
                                  法  官  劉芝毓
以上正本證明與原本無異。
如不服本判決應於收受送達後二十日內向本院提出上訴書狀，並
應敘述具體理由；其未敘述上訴理由者，應於上訴期間屆滿後二
十日內向本院補提理由書(均須按他造當事人之人數附繕本)「切
勿逕送上級法院」。　　　　　　　　　　　　　　　　　
　　　　　　　　　　　　　　　　　書記官  蕭亦倫
中　　華　　民　　國　　110 　年　　12　　月　　7 　　日
附錄本案論罪科刑法條：
中華民國刑法第320條
意圖為自己或第三人不法之所有，而竊取他人之動產者，為竊盜
罪，處五年以下有期徒刑、拘役或五十萬元以下罰金。
意圖為自己或第三人不法之利益，而竊佔他人之不動產者，依前
項之規定處斷。
前二項之未遂犯罰之。

中華民國刑法第321條
犯前條第一項、第二項之罪而有下列情形之一者，處六月以上五
年以下有期徒刑，得併科五十萬元以下罰金：
一、侵入住宅或有人居住之建築物、船艦或隱匿其內而犯之。
二、毀越門窗、牆垣或其他安全設備而犯之。
三、攜帶兇器而犯之。
四、結夥三人以上而犯之。
五、乘火災、水災或其他災害之際而犯之。
六、在車站、港埠、航空站或其他供水、陸、空公眾運輸之舟、
    車、航空機內而犯之。
前項之未遂犯罰之。

修正前中華民國刑法第320條
意圖為自己或第三人不法之所有，而竊取他人之動產者，為竊盜
罪，處五年以下有期徒刑、拘役或五百元以下罰金。
意圖為自己或第三人不法之利益，而竊佔他人之不動產者，依前
項之規定處斷。
前二項之未遂犯罰之。

修正前中華民國刑法第321條
犯竊盜罪而有下列情形之一者，處六月以上、五年以下有期徒刑
，得併科新臺幣十萬元以下罰金：
 一、侵入住宅或有人居住之建築物、船艦或隱匿其內而犯之者
     。
 二、毀越門扇、牆垣或其他安全設備而犯之者。
 三、攜帶兇器而犯之者。
四、結夥三人以上而犯之者。
五、乘火災、水災或其他災害之際而犯之者。
六、在車站、埠頭、航空站或其他供水、陸、空公眾運輸之舟、
    車、航空機內而犯之者。
前項之未遂犯罰之。
　 
附表
編號 犯罪事實 證據 主文及沒收 1 陳智雄意圖為自己不法之所有，基於竊盜之犯意，於民國108年5月16日8時前某時，在宜蘭縣○○鎮○○○路0號靈濟寺旁之某工地，竊取洪明鑑所有之延長電線1條、老虎鉗1支。嗣警方於108年5月16日16時45分許，持臺灣宜蘭地方法院核發之搜索票，前往陳智雄位於宜蘭縣○○鎮○○路0號之住處執行搜索，當場查獲上開洪明鑑遭竊之延長電線1條、老虎鉗1支。 1.證人即被害人洪明鑑於警詢時之證述（臺灣宜蘭地方檢察署108年度偵字第5883號卷第7、8頁）。 2.搜索筆錄、扣押物品目錄表、贓物認領保管單個1份、扣押物照片3張（臺灣宜蘭地方檢察署108年度偵字第5883號卷第12-14、16-17、23頁）。 陳智雄犯竊盜罪，處有期徒刑貳月，如易科罰金，以新臺幣壹仟元折算壹日。 2 陳智雄意圖為自己不法之所有，基於竊盜之犯意，於108年5月16日10時前某時，持其所竊取客觀上可供兇器使用老虎鉗1支，前往林文彬所管理位於在宜蘭縣○○鎮○○○路0號之「靈濟寺」，破壞該寺內功德箱之鎖頭(毀損部分未據告訴)，竊取功德箱內現金約新臺幣(下同)200元。 1.證人即被害人林文彬於警詢時之證述（臺灣宜蘭地方檢察署108年度偵字第5883號卷第9-10頁）。 2.現場照片7張（臺灣宜蘭地方檢察署108年度偵字第5883號卷第18-21頁）。 陳智雄犯攜帶兇器竊盜罪，處有期徒刑柒月。 未扣案之犯罪所得新臺幣貳佰元沒收，於全部或一部不能沒收或不宜執行沒收時，追徵其價額。 3 陳智雄意圖為自己不法之所有，基於竊盜之犯意，於108年7月26日23時許，在宜蘭縣○○鄉○○村○○路0段00號前，攜帶客觀上可供兇器使用之六角扳手1支，竊取王家豪所有放置於該處之車牌號碼000-000號普通重型機車之車牌1面得手，再將之懸掛於李昀芳所有之車牌號碼000-000機車上。 1.證人即被害人王家豪於警詢、本院109年度原易字第6號案件訊問時之證述、證人即陳惠汝、余國雄於警詢時之證述（宜蘭縣政府警察局礁溪分局警礁偵字第1080017934警卷第29-31、33-39頁、本院109年度原易字第6號卷第189頁)。 2.車輛詳細資料報表1份、監視錄影器畫面擷圖6張（臺灣宜蘭地方檢察署108年度偵字第5882號卷第23頁、宜蘭縣政府警察局礁溪分局警礁偵字第1080017934號卷第59-61頁)。 陳智雄犯攜帶兇器竊盜罪，處有期徒刑柒月。 未扣案之六角扳手壹支沒收，於全部或一部不能沒收或不宜執行沒收時，追徵其價額。 4 陳智雄、李昀芳共同意圖為自己不法之所有，基於竊盜之犯意聯絡，於108年7月27日3時53分許，由陳智雄騎乘李昀芳所有、懸掛竊得車牌000-000號之重型機車，搭載李昀芳，前往游天白所管理位於宜蘭縣○○鄉○○村○○路0○0號之「龍潭湖湖口福德廟」，由李昀芳在外把風接應，陳智雄則攜帶客觀上可供兇器使用之壓力剪1支進入廟內，破壞該廟內功德箱之外箱鎖頭(毀損部分未據告訴)，嗣發現還有內箱上鎖，即利用鐵絲黏雙面膠，插入功德箱內將紙鈔黏出之方式，竊取功德箱內現金1,000元。 1.證人即被害人游天白於警詢時之證述（宜蘭縣政府警察局礁溪分局警礁偵字第1080017934號卷第24-25頁)。 2.監視錄影器畫面擷圖暨現場照片24張（宜蘭縣政府警察局礁溪分局警礁偵字第1080017934號卷第49-60頁)。 陳智雄犯共同攜帶兇器竊盜罪，處有期徒刑柒月。 未扣案之壓力剪壹支及犯罪所得新臺幣壹仟元沒收，於全部或一部不能沒收或不宜執行沒收時，追徵其價額。 李昀芳犯共同攜帶兇器竊盜罪，處有期徒刑柒月。 5 陳智雄、李昀芳共同意圖為自己不法之所有，基於竊盜之犯意聯絡，於108年7月27日5時57分許，由陳智雄騎乘李昀芳所有、懸掛竊得車牌000-000號之重型機車，搭載李昀芳，前往吳俊賢所管理位於宜蘭縣○○鄉○○路000巷00號之「水井底土地公廟」，由李昀芳在外把風接應，陳智雄則攜帶客觀上可供兇器使用之壓力剪1支進入廟內，破壞該廟內香油錢捐獻箱鎖頭，竊取捐獻箱內現金1,500元。 1.證人即告訴人吳俊賢於警詢、本院109年度原易字第6號案件訊問時之證述（宜蘭縣政府警察局礁溪分局警礁偵字第1080017934號卷第26-27頁、本院109年度原易字第6號卷第188-189頁)。 2.監視錄影器畫面擷圖暨現場照片11張（宜蘭縣政府警察局礁溪分局警礁偵字第1080017934號卷第67-72頁)。 陳智雄犯共同攜帶兇器竊盜罪，處有期徒刑柒月。 未扣案之壓力剪壹支及犯罪所得新臺幣壹仟伍佰元沒收，於全部或一部不能沒收或不宜執行沒收時，追徵其價額。 李昀芳犯共同攜帶兇器竊盜罪，處有期徒刑柒月。 6 陳智雄意圖為自己不法之所有，基於竊盜之犯意，於108年8月8日3時37分前之某時，在宜蘭縣員山鄉內城路內城國小附近路旁，持客觀上可供兇器使用之六角扳手1支，竊取曹黻所有停放於該處之車牌號碼000-0000號自用小客車之車牌2面得手，再將之懸掛在李昀芳向中租汽車租賃股份有限公司(下稱中租公司)承租之車牌號碼000-0000號自用小客車上。 1.證人即告訴人曹黻於警詢、本院109年度原易字第6號案件訊問時之證述（宜蘭縣政府警察局蘇澳分局警澳偵字第1080013092號卷第20-22頁、本院109年度原易字第6號卷第189頁)。 2.中租公司出租汽車單(出租單號0000000)、宜蘭縣政府警察局蘇澳分局蘇澳派出所失車-案件基本資料詳細畫面報表、車輛詳細資料報表各1份（宜蘭縣政府警察局蘇澳分局警澳偵字第1080013092號卷第65、67-68頁)。 陳智雄犯攜帶兇器竊盜罪，處有期徒刑柒月。 未扣案之六角扳手壹支沒收，於全部或一部不能沒收或不宜執行沒收時，追徵其價額。 7 陳智雄、李昀芳共同意圖為自己不法之所有，基於竊盜之犯意聯絡，於108年8月8日3時40分許，由陳智雄駕駛李昀芳所承租、懸掛竊得車牌000-0000號之自用小客車，搭載李昀芳，前往陳昭明所管理位於宜蘭縣○○鎮○○路000號之1號之「後湖福德廟」，由李昀芳在外把風接應，陳智雄則攜帶客觀上可供兇器使用之壓力剪1支，破壞該廟內香油錢箱鎖頭後(毀損部分未據告訴)，竊取錢箱內現金2,000元。 1.證人即被害人陳昭明於警詢時之證述（宜蘭縣政府警察局蘇澳分局警澳偵字第1080013092號卷第23-24頁)。 2.監視錄影器畫面擷圖暨現場照片11張（宜蘭縣政府警察局蘇澳分局警澳偵字第1080013092號卷第37-42頁)。 陳智雄犯共同攜帶兇器竊盜罪，處有期徒刑柒月。 未扣案壓力剪壹支及犯罪所得新臺幣貳仟元沒收，於全部或一部不能沒收或不宜執行沒收時，追徵其價額。 李昀芳犯共同攜帶兇器竊盜罪，處有期徒刑陸月，如易科罰金，以新臺幣壹仟元折算壹日。 8 陳智雄意圖為自己不法之所有，基於竊盜之犯意，於108年8月9日2時45分前某日時，以不明方式竊得林玉姍所有之車牌號碼000-0000號自用小客車車牌2面後，將之懸掛在李昀芳向中租公司承租之車牌號碼000-0000號自用小客車上。 1.中租公司出租汽車單(出租單號0000000)、車輛詳細資料報表各1份（宜蘭縣政府警察局蘇澳分局警澳偵字第1080013092號卷第67、68頁)。 2.監視錄影器畫面擷圖照片2張（宜蘭縣政府警察局礁溪分局警礁偵字第1080017934號卷第98頁)。 陳智雄犯竊盜罪，處有期徒刑貳月，如易科罰金，以新臺幣壹仟元折算壹日。  9 陳智雄意圖為自己不法之所有，基於竊盜之犯意，於108年8月9日2時45分許，由姓名年籍不詳之友人駕駛李昀芳所承租、懸掛竊得車牌000-0000號之自用小客車，搭載陳智雄，前往莊吉安所管理位於宜蘭縣○○鎮○○路00號旁之「二城東門福德廟」，陳智雄攜帶客觀上可供兇器使用之鐵棍1支，破壞該廟鐵門後進入廟內(毀損部分未據告訴)，竊取廟內功德箱內現金約13,000元。 1.證人即被害人莊吉安於警詢、本院109年度原易字第6號案件訊問時之證述（宜蘭縣政府警察局礁溪分局警礁偵字第1080017934號卷第40-42頁、本院109年度原易字第6號卷第189頁)。 2.監視錄影器畫面擷圖暨現場照片22張（宜蘭縣政府警察局礁溪分局警礁偵字第1080017934號卷第73-98頁)。 陳智雄犯毀壞門窗、攜帶兇器竊盜罪，處有期徒刑捌月。 未扣案之鐵棍壹支及犯罪所得新臺幣壹萬叁仟元沒收，於全部或一部不能沒收或不宜執行沒收時，追徵其價額。 10 陳智雄意圖為自己不法之所有，基於竊盜之犯意，於108年8月12日2時45分前之某時，在宜蘭縣蘇澳鎮祥禮路上某處，持客觀上可供兇器使用之六角扳手1支，竊取陳智豪所有停放於該處車牌號碼000-0000號自用小客車之車牌2面得手，再將之懸掛在李昀芳向中租公司承租之車牌號碼000-0000號自用小客車上。 1.證人即告訴人陳智豪於警詢、本院109年度原易字第6號案件訊問時之證述（宜蘭縣政府警察局蘇澳分局警澳偵字第1080013092號卷第26-28頁、本院109年度原易字第6號卷第189頁)。 2.中租公司出租汽車單(出租單號0000000)、車輛詳細資料報表、失車-案件基本資料詳細畫面報表各1份（宜蘭縣政府警察局蘇澳分局警澳偵字第1080013092號卷第66、67-68頁)。 3.監視錄影器畫面擷圖照片14張（宜蘭縣政府警察局蘇澳分局警澳偵字第1080013092號卷第49-55頁)。 陳智雄犯攜帶兇器竊盜罪，處有期徒刑柒月。 未扣案之六角扳手壹支沒收，於全部或一部不能沒收或不宜執行沒收時，追徵其價額。 11 陳智雄意圖為自己不法之所有，基於竊盜之犯意，於108年8月12日2時47分許，駕駛李昀芳所承租、懸掛竊得車牌000-0000號之自用小客車，前往高瓊玲所管理位於宜蘭縣○○鎮○○路000巷0號之「永樂福德廟」，攜帶客觀上可供兇器使用之壓力剪及砂輪機各1支，破壞該廟內功德箱鎖頭後(毀損部分未據告訴)，竊取箱內鐵盒及盒內現金40,000元。 1.證人即告訴人高瓊玲於警詢中之證述（宜蘭縣政府警察局蘇澳分局警澳偵字第1080013092號卷第29-31頁)。 2.監視錄影器畫面擷圖暨現場照片28張（宜蘭縣政府警察局蘇澳分局警澳偵字第1080013092號卷第44-57頁)。 陳智雄犯攜帶兇器竊盜罪，處有期徒刑玖月。 未扣案之壓力剪壹支、砂輪機壹支及犯罪所得新臺幣肆萬元沒收，於全部或一部不能沒收或不宜執行沒收時，追徵其價額。 12 李昀芳意圖為自己不法之所有，基於竊盜之犯意，於108年8月17日7時8分許，駕駛向達伯聯合租車公司承租之車牌號碼000-0000號自用小客車，前往黃順龍所管理位於宜蘭縣○○鎮○○路00號旁之「中崙福德廟」，利用立香綁雙面膠，插入功德箱內將紙鈔黏出之方式，竊取該廟功德箱內現金400元。 1.證人即被害人黃順龍於警詢、本院109年度原易字第6號案件訊問時之證述（宜蘭縣政府警察局礁溪分局警礁偵字第1080017934號卷第43-45頁、本院109年度原易字第6號卷第189頁)。 2.達伯聯合租車公司汽車租賃合約書1份（宜蘭縣政府警察局礁溪分局警礁偵字第1080017934號卷第48頁)。 3.監視錄影器畫面擷圖暨現場照片8張（宜蘭縣政府警察局礁溪分局警礁偵字第1080017934號卷第99-102頁)。 李昀芳犯竊盜罪，處有期徒刑貳月，如易科罰金，以新臺幣壹仟元折算壹日。 未扣案之犯罪所得新臺幣肆佰元沒收，於全部或一部不能沒收或不宜執行沒收時，追徵其價額。 13 林金萬意圖為自己不法之所有，基於竊盜之犯意，於108年9月13日20時36分許，乘坐李昀芳所有車牌號碼000-000號之重型機車，前往吳明哲所管理位於宜蘭縣○○鎮○村路0○0號旁之「永榮福德廟」，攜帶客觀上可供兇器使用之砂輪機1支進入廟內，破壞該廟內功德箱之鎖頭(毀損部分未據告訴)，竊取功德箱內現金300元。 1.告訴人吳明哲於警詢、本院109年度原易字第6號案件訊問時之證述（臺灣宜蘭地方檢察署108年度偵字第5882號卷第7-8頁、本院109年度原易字第6號卷第189頁)。 2.監視錄影器畫面擷圖暨現場照片24張（臺灣宜蘭地方檢察署108年度偵字第5882號卷第9-20頁）。 3.車輛詳細資料報表1份（臺灣宜蘭地方檢察署108年度偵字第5882號卷第23頁）。 林金萬犯攜帶兇器竊盜罪，累犯，處有期徒刑捌月。 未扣案之砂輪機壹支及犯罪所得新臺幣叁佰元沒收，於全部或一部不能沒收或不宜執行沒收時，追徵其價額。